臺灣高雄地方法院刑事判決　　　　　　　　　　　　九十三年度訴字第二九六號
　　公　訴　人　臺灣高雄地方法院檢察署檢察官
　　被　　　告　乙○○
右列被告因違反毒品危害防制條例案件，茲經檢察官提起公訴（九十三年度毒偵字第
三七一九號），被告於本院準備程序中為有罪之陳述，經合議庭裁定由受命法官依簡
式審判程序獨任審理，本院判決如左：
    主  文
乙○○施用第一級毒品，累犯，處有期徒刑玖月。
    事  實
一、乙○○前因恐嚇案件，經台灣高等法院高雄分院以八十二年度上更字第五三號判
    處有期徒刑一年，緩刑四年確定，嗣因違反肅清煙毒條例案件，經台灣高等法院
    高雄分院判處有期徒刑三年確定，經法院撤銷上開緩刑之宣告，並定應執行刑為
    有期徒刑三年十月，嗣於民國八十四年十一月三日假釋出監，復因竊盜案件，經
    台灣高等法院高雄分院以八十六年度上易字第二六八八號判處有期徒刑七月，並
    撤銷上開假釋，經接續執行後，於八十八年十二月二日假釋交付保護管束，並於
    九十年一月十一日假釋期滿，未經撤銷假釋，以執行完畢論。
二、乙○○前因施用毒品案件，經法院裁定送觀察勒戒，甫於九十年六月十三日執行
    完畢釋放，並經臺灣高雄地方法院檢察署檢察官以九十年毒偵字第一九○三號為
    不起訴處分確定。乙○○於上開觀察勒戒執行完畢釋放後五年內，復基於施用第
    一級毒品海洛因之犯意，於九十三年七月九日上午七十許，在其位於高雄縣美濃
    鎮○○里○○街一０九之一號，施用第一級毒品海洛因一次。嗣於九十三年七月
    十日十五時三十分許，在高雄縣美濃鎮○○路○段二八五號其友人林作正住處內
    ，為警查獲。
三、案經高雄縣警察局旗山分局報告臺灣高雄地方法院檢察署檢察官偵查起訴。
    理  由
一、本件被告乙○○所犯為死刑、無期徒刑或最輕本刑為三年以上有期徒刑以外之罪
    ，其於準備程序中就被訴事實為有罪之陳述，經法官告知簡式審判程序之旨，並
    聽取公訴人之意見後，爰依刑事訴訟法第二百七十三條之一第一項規定，由受命
    法官獨任進行簡式審判程序，合先敘明。
二、訊據被告乙○○對於右揭犯罪事實均坦承不諱，且被告為警查獲時所採集之尿液
    經送驗結果，係呈嗎啡陽性反應，有高雄縣政府衛生局九十三年七月二十二日九
    三煙檢字第一五三二號煙毒尿液檢驗成績書一份在卷可證，足資認定被告之自白
    與事實相符，本案事證明確，被告施用第一級毒品海洛因之犯行洵堪認定。
三、(一)被告前因施用毒品案件，經法院裁定送觀察勒戒，甫於九十年六月十三日執行
    完畢釋放，並經臺灣高雄地方法院檢察署檢察官以九十年毒偵字第一九○三號為
    不起訴處分確定，此有台灣高等法院被告全國前案紀錄表及台灣高雄地方法院檢
    察署刑案資料查註紀錄表各一份附卷可參，其於初犯毒品危害防治條例，經觀察
    勒戒執行完畢釋放後五年內再犯毒品危害防制條例第十條之罪，依同條例第二十
    三條第二項之規定，應依法論科。
    (二)核被告所為，係犯毒品危害防制條例第十條第一項之施用第一級毒品罪。被告
    施用第一級毒品前持有海洛因之低度行為，應為施用之高度行為所吸收，不另論
    罪。被告前因恐嚇案件，經台灣高等法院高雄分院以八十二年度上更字第五三號
    判處有期徒刑一年，緩刑四年確定，嗣因違反肅清煙毒條例案件，經台灣高等法
    院高雄分院判處有期徒刑三年確定，經法院撤銷上開緩刑之宣告，並定應執行刑
    為有期徒刑三年十月，嗣於八十四年十一月三日假釋出監，復因竊盜案件，經台
    灣高等法院高雄分院以八十六年度上易字第二六八八號判處有期徒刑七月，並撤
    銷上開假釋，經接續執行後，於八十八年十二月二日假釋交付保護管束，並於九
    十年一月十一日假釋期滿，未經撤銷假釋，以執行完畢論，此經被告供明在卷，
    並有臺灣高等法院被告全國全案紀錄表及臺灣高雄地方法院檢察署刑案資料查註
    紀錄表在卷可稽，其於有期徒刑執行完畢後五年內，再犯本件有期徒刑以上之罪
    ，為累犯，應依刑法第四十七條規定加重其刑。審酌被告前因施用毒品犯行，經
    觀察、勒戒後，仍故態復萌，再予施用毒品不輟，無視於毒品對於自身健康之戕
    害及國家對於杜絕毒品犯罪之禁令，戒念不深，施用毒品之次數、犯後曾坦承犯
    行，態度尚佳等一切情狀，量處如主文所示之刑。
四、至高雄縣警察局旗山分局員警於九十三年七月十日十五時三十分許，在高雄縣美
    濃鎮○○路○段二八五號林作正住處內，當場查獲扣案之注射針筒二支、海洛因
    殘渣袋二只、海洛因二小包（毛重總計零點四公克）、塑膠吸管鏟子一支，以及
    安非他命吸食器一組、安非他命玻璃吸食器二支、已使用過注射針筒一支等物，
    已經另案被告古鎮昌、林正作於警詢中坦承為渠等所有，是上開扣案物品顯均與
    本件被告施用毒品之犯行無關，爰另不為沒收之宣告。
據上論斷，應依刑事訴訟法第二百七十三條之一第一項、、第二百九十九條第一項前
段，毒品危害防制條例條第十條第一項，刑法第十一條前段、第四十七條，判決如主
文。
本件經檢察官甲○○到庭執行職務。
中      華      民      國      九十三    年   十二      月   三        日
                                      臺灣高雄地方法院刑事第十六庭
                                          法  官  陳  億  芳
右為正本，係照原本作成，證明與原本無異。
如不服本判決，應於送達後十日內，向本院提出上訴狀。
                                          書記官  林  國  龍
中      華      民      國      九十三    年   十二      月   三        日
附錄本判決之論罪法條：
毒品危害防制條例第十條
施用第一級毒品者，處六月以上五年以下有期徒刑。
